臺北高等行政法院判決
　　　　　　　　　　　　　　　　　　 93年度訴字第02449號
　　　　　　　　　　　　　　　.
原　　　告　甲○○
訴訟代理人　謝煥枝會計師
被　　　告　財政部臺灣省北區國稅局
代　表　人　許虞哲（局長）住同上
訴訟代理人　乙○○
上列當事人間因綜合所得稅事件，原告不服財政部中華民國93年
5月31日台財訴字第0930022203號訴願決定，提起行政訴訟。本
院判決如下：
    主  文
原告之訴駁回。
訴訟費用由原告負擔。
    事  實
一、事實概要：原告係文京圖書有限公司（下稱文京公司）負責
    人及股東，民國（下同）86年度綜合所得稅結算申報，漏未
    申報其取自文京公司以支票方式給付之營利所得計新台幣（
    下同）1,750,000元（下稱系爭所得），案經法務部調查局
    台北市調查處（下稱台北市調查處）、財政部台北市國稅局
    查獲，通報被告併課核定原告當年度綜合所得總額為
    2,657,032元，補徵稅額306,644元；另以原告漏報系爭營利
    所得，致短漏所得稅額294,606元，按所漏稅額處0.5倍之罰
    鍰計147,300元（計至百元止）。原告不服，申請復查，未
    獲變更，提起訴願，遭訴願決定駁回，遂向本院提起行政訴
    訟。
二、兩造聲明：
　(一)原告聲明：
    1.訴願決定及原處分均撤銷。
    2.訴訟費用由被告負擔。
  (二)被告聲明：
    1.駁回原告之訴。
    2.訴訟費用由原告負擔。
三、兩造之爭點：原告86年度綜合所得稅結算申報，有無漏報其
    取自文京公司以支票方式給付之營利所得計1,750,000元？
  (一)原告主張：
    1.本稅部分：
      (1)原查課稅及罰鍰，欠缺合法證據：
        「查違章漏稅案件之審理，應以事實為依據，事實應
          從證據認定之。嗣後對於查獲之違章案件，在未得確
          切證據前自不應遽予發單補徵，希飭所屬應切實注意
          ，依照法令規定辦理。」為台灣省政府財政廳52年4
          月22日財稅字第73020號令所明釋。「被告稅捐機關
          認原告納稅義務人交付與其股東之支票，係分配盈餘
          之用，既經原告否認，被告自就此事實負舉證責任，
          且不因原告就該支付支票之原因所為說明有瑕疵，即
          採認被告之主張。」為改制前行政法院87年度判字25
          48號判決在卷。
        本件僅憑調查局移送書，遽作違章之認定，並不為改
          制前行政法院所認同，此有改制前行政法院87年5月
          29日87判字第1033號判決、87年4月2日87年度判字第
          540號判決、89年4月20日89年度判字第1149號判決可
          按，併此敘明。被告就調查筆錄及「八十六年年度盈
          餘分配明細」未進一步調查事實及證據，以「訴願人
          既未能舉證上開筆錄有出諸非自由意志，如出於受強
          暴、脅迫、利誘、詐欺、違法羈押，或其他不正當之
          方法所為之具體事證，則該筆錄自得採認為系爭違章
          事實之憑據。」等語，率予補稅裁罰，有違「有所得
          ，始課稅」之租稅法定主義。「八十六年度盈餘分配
          明細」及林世宗於市調處90年6月12日之筆錄中，林
          世宗答稱：「這是本公司會計小姐製作的股東紅利分
          配表，其中盈餘部分是文京等三公司實際盈餘，我依
          據上面的分配金額領取支票後會簽名蓋章，... 」等
          語。惟查「八十六年度盈餘分配明細」表，並非文京
          公司之正式報表，亦未依照商業會計原則記載及蓋章
          ，故其明細表之正確性，有待查證。況該報表抬頭所
          稱之盈餘，是否即係所得稅法第14條所界定之盈餘，
          無非爭訟重點。該報表及林世宗之筆錄所能證明者，
          僅為文京公司給付原告之資金流程，惟該給付之性質
          究為債務（含代墊費用）之償還抑或為盈餘之分配，
          實與原告所得之認定相涉，依據核實課稅之原則，被
          告自應詳細查證原告與文京公司間整體實際之資金流
          程始能斷定，否則，即有違前揭台灣省政府財政廳52
          年4月22日財稅字第73020號函令及改制前行政法院87
          年度判字第2548號判決之意旨，而有重新審酌之餘地
          。
      (2)被告課稅及處罰，對調查筆錄之採認，有違「有利不利
        均應注意之原則」。就前揭調查筆錄及扣押證物所載，
        縱認原告有系爭之營利所得，唯該所得亦有錯誤：
        查扣之86年度盈餘分配明細表所載，所得來源為文京
          公司、大揚出版社、海頓出版社3家公司行號之統合
          帳，且大揚出版社（資本主林瑤芬）、海頓出版社（
          資本主吳憶茹）之所得不應歸入原告名下。
　　  　退萬步言，設若原告（文京公司董事長）有系爭之營
          利所得，而該所得亦應依市調處90年6月12日之林世
          宗談話筆錄所載，就原告所取得之紅利分配扣除各股
          東代墊之雜支費、特支費（如逾工作時間之補償），
          約佔盈餘分配35％，此應扣除金額，被告以「文京公
          司為拓展市場突破競爭，乃對各執行業務之股東言明
          得自行運用各種交際方法進行開發業務，支付內容在
          所不問，只論業績達成為目的，且未嚴格規定須取據
          回報，亦未列帳。」核與股東個人所得無異，且申請
          人未提出具體佐證資料，故各股東代墊之雜支費、特
          支費不予扣除。惟查文京公司副總經理以上層級人員
          ，為推廣市場，所支付之加班費、出差定額旅費等雜
          支、特支費用，係屬所得稅法之免稅所得，被告未依
          市調處筆錄所載比率予以核減，其認事用法，顯有違
          誤。
        86年被告曾就文京公司之未分配盈餘強制歸戶至各股
          東，金額計820,000元，原告依持分比例25%，分配金
          額205,000元，並依該扣繳憑單金額申報在案，該強
          制歸戶金額被告未加以詳查即不予扣除，亦有重覆課
          稅之嫌。稽徵機關課徵稅捐，應依職權調查課稅之事
          實，其中自應包含對納稅義務人不利及有利之事實在
          內，此有行政法院87年度判字第2335號判決可循。本
          件被告課徵原告綜所稅，除未依職權調查課稅之事實
          、證據外，對課稅之證據（市調處談話筆錄）未斟酌
          原告有利及不利事實，僅採不利事實，而捨有利事實
          不顧，明顯有違反行政程序法第9、36、166條之違法
          處分。
    2.罰鍰部分：本件罰鍰倍數應為所漏稅額之0.2倍而非0.5倍
      (1)所得稅法第110條第1項規定：「納稅義務人已依本法規
        定辦理結算申報，但對依本法規定應申報課稅之所得稅
        有漏報或短報情事者，處以所漏稅額兩倍以下之罰鍰。
        」、稅務違章案件裁罰金額或倍數參考表：「一短漏報
        所得屬已填報扣免繳憑單及緩課股票轉讓所得申報憑單
        之所得，且無第三項情形者，處所漏稅額0.2倍之罰鍰
        ；二短漏報所得非屬已填報扣免繳憑單及緩課股票轉讓
        所得申報憑單之所得，且無第三項情形者，處所漏稅額
        0.5倍之罰鍰。」。且「納稅義務人有左列各類所得者
        ，應由『扣繳義務人』於給付時，依規定之扣繳率或扣
        繳辦法，扣取稅款，並依第九十二條規定繳納之：一『
        公司分配... 之股利』... 」為「行為時」所得稅法第
        88條所明定。又「扣繳義務人未依第八十八條規定扣繳
        稅款者，除限期責令補繳應扣未扣或短扣之稅款及補報
        扣繳憑單外，並按應扣未扣或短扣之稅額處一倍之罰鍰
        ；其未於限期內補繳應扣未扣或短扣之稅款，或不按實
        補報扣繳憑單者，應按應扣未扣或短扣之稅額處三倍之
        罰鍰。」亦為「行為時」所得稅法第114條所規定，若
        扣繳義務人疏失，稅法上已有罰鍰之機制。
      (2)原告取得文京公司扣繳憑單，並依規定期限申報綜合所
        得稅，此為徵納雙方不爭之事實，被告僅因扣繳義務人
        （文京公司）疏失，不按實申報扣繳憑單，致使原告短
        報股利所得，即處本稅0.5倍之罰鍰，惟核諸「稅務違
        章案件裁罰金額或倍數參考表」中，對於「屬已填報扣
        免繳憑單」之所得較諸「非屬已填報扣免繳憑單」之所
        得適用較低倍數之罰鍰，至於兩者如何區分，「稅務違
        章案件裁罰金額或倍數參考表」中並無明確定義。本案
        中，被告似以本筆營利所得之扣繳義務人並未開立扣繳
        憑單為由，將其歸類為「非屬已填報扣免繳憑單」之列
        ，而處本稅0.5倍之罰鍰。然而，扣繳義務人是否執行
        稅捐上之協力義務，與納稅義務人是否申報納稅，係分
        屬兩事，兩者無必然之關係，故如以扣繳義務人之申報
        與否，作為界定處罰輕重之標準，勢將造成納稅義務人
        同一漏報所得行為，其罰鍰端賴於其無法掌握之扣繳義
        務人之作為而迥異，果此，實非憲法所揭諸之平等原則
        。
      (3)綜上所論，原告漏報之營利所得，係行為時所得稅法第
        88條所列舉應由扣繳義務人列單申報之所得，不因扣繳
        義務人有無申報，其罰鍰均應適用「屬已填報扣免繳憑
        單」而處所漏稅額0.2倍罰鍰，被告以0.5倍裁罰，認事
        用法，有所違誤。
    3.綜上理由，請將訴願決定及原處分均予撤銷，以符事實與
      法制。
  (二)被告主張：
    1.本稅部分：
      (1)按「個人之綜合所得總額，以其全年左列各類所得合併
        計算之︰第一類︰營利所得︰公司股東所獲分配之股利
        總額、... 」、「納稅義務人應於每年二月二十日起至
        三月底止，填具結算申報書，向該管稽徵機關，申報其
        上一年度內構成綜合所得總額或營利事業收入總額之項
        目及數額，以及有關減免、扣除之事實，並應依其全年
        應納稅額減除暫繳稅額及尚未抵繳之扣繳稅額，計算其
        應納之結算稅額，於申報前自行繳納。但短期票券利息
        所得之扣繳稅款不得減除。」分別為行為時所得稅法第
        14條第1項第1類第1款及第71條第1項所明定。另「當事
        人主張事實須負舉證責任倘其所提出之證據不足為主張
        事實之證明自不能認其主張之事實為真實。」前行政法
        院36年度判字第16號著有判例。
      (2)本案原告辦理86年度綜合所得稅申報時，短漏報其本人
        營利所得1,750,000元，案經被告依據財政部臺北市國
        稅局函送法務部調查局查獲通報資料，查得文京公司以
        支票方式支付原告、陳郁美及林世宗等3位股東股利所
        得，未依規定辦理扣繳申報及填發免扣繳憑單，原告並
        未依法合併申報，被告依前揭規定，據以核課原告取自
        文京公司營利所得1,750,000元，併課原告綜合所得總
        額，補徵應納稅額306,644元。
      (3)關於原告主張原核定憑以認定系爭盈餘分配事實之證據
        ，無非為調查局所查扣之86年度盈餘分配明細及林世宗
        於法務部調查局90年6月12日之調查筆錄，惟該盈餘分
        配明細表並非文京公司之正式報表，亦未照商業會計原
        則記載，故其帳務記載內容之正確與否即有待商榷，該
        報表及林世宗之筆錄所能證明者，至多僅為文京公司給
        付原告之資金流程云云；惟該給付之性質究為債務之償
        還抑或為盈餘之分配，依實質課稅原則，而有重新審酌
        之餘地。
      (4)關於原告雖主張原查課稅欠缺合法證據，系爭營利所得
        應屬借貸關係而非盈餘之分配云云。惟查原告為文京公
        司負責人，於90年8月15日在法務部調查局所作之調查
        筆錄：「一直從事出版業，六十年間創立文京公司擔任
        負責人迄今，但於八十年起僅負責本公司資金調度，其
        餘相關公司業務由我女婿林世宗、女兒陳郁美處理...
        扣押物編號21股東紅利分配表及24收入明細有我簽章，
        確定是文京公司的帳，其他帳證資料因我年事已高不過
        問公司業務，是否為文京公司所有要問林世宗才知道。
        」及林世宗之調查筆錄：「問：上述資料分別為年度盈
        餘股東紅利分配、資產負債表、採購合約書、收出明細
        表，用途為何？答：這些都是公司的內帳，也是本公司
        各年度的實際營收情形。」「這是本公司會計小姐製作
        的股東紅利分配表，其中盈餘部分是文京等三公司實際
        盈餘，我依據上面的分配金額領取後會簽名蓋章。」等
        語，嗣復查時，原告主張系爭營利所得為債務之償還是
        而非盈餘之分配，惟前開筆錄非以強暴、脅迫、利誘、
        詐欺，違法羈押，或其他不正當方法為之，原核定自得
        認係有效之事實證據，又原告未能提示借貸之相關資金
        流程等資料佐證，就其所稱未能提出確切證物以實其說
        ，其主張顯為臨訟托辭，不足採據，原核定請予維持。
      (5)至原告主張法務部調查局查扣之盈餘分配明細，係文京
        、大陽及海頓等3家公司之統合帳，故大陽及海頓2家出
        版社之營利所得不應歸入其名下乙節，經查林世宗於90
        年6月12日至法務部調查局製作之調查筆錄表示：「文
        京公司與海頓及大陽公司是一起的，分別出不同領域的
        書，但帳目都是記在一起的... 這三家公司的股東都相
        同，分別為林世宗占百分之六十五、甲○○占百分之二
        十五及陳郁美占百分之十。」，依上開林世宗調查筆錄
        ，原告與林世宗等人為文京、大陽及海頓等3家公司之
        股東，其股份比例均相同，又查文京公司發放股利資料
        及85年盈餘分配明細所填載分配日期、股東姓名、分配
        金額、股東領款簽名各欄項資料所示，所載為股東甲○
        ○、林世宗、陳郁美、累積盈餘分配金額及當年度各股
        東盈餘分配金額，並有開立各股東的支票號碼及原告等
        人之具領簽章，又查本件系爭營利所得1,750,000元，
        於86年1月31日由文京公司華南商業銀行中華路分行（
        原萬華分行中華路辦事處）支票存款帳戶轉帳兌領，及
        原告同年2月2日在前開盈餘分配明細簽章，是原核定依
        據法務部調查局查獲之股東盈餘分配明細併課原告綜合
        所得稅，依前揭規定，並無不合，請予維持。
      (6)另原告主張盈餘分配中約35％為股東代墊之雜支費、特
        支費（如逾工作時間之補償）應予扣除乙節，據文京公
        司91年9月6日來函說明略以：「本公司為拓展市場突破
        競爭，乃對各執行業務之股東言明得自行運用各種交際
        方法手段進行開發業務，支付內容在所不問，只論業績
        達成為目的，且未嚴格規定須取據回報亦未列帳。」文
        京公司既說明，支付內容在所不問，亦未嚴格規定須取
        據回報，又依相關法令規定，個人綜合所得稅並無雜支
        費、特支費等扣除額項目，是原告主張扣除35％為股東
        代墊之雜支費、特支費，顯係誤解，並予敘明。至原告
        又稱，86年就文京公司之未分配盈餘強制歸戶至股東，
        該強制歸戶金額原查未予扣除，有重複課稅乙節，經查
        文京公司86年度營利事業投資人明細及分配盈餘表所載
        投資人尚有林威志及林威光2人且強制歸戶之時間、金
        額與法務部調查局查獲通報資料之取得資金時間、金額
        ，並不相符，又查依法務部調查局查獲通報資料85年累
        積盈餘達46,392,585元，但依其85年度資產負債表累積
        盈餘僅2,083,441元，故查獲內帳盈餘與向國稅局申報
        分配盈餘金額差異鉅大，此部份顯已有異常，雖然當年
        度該公司已強制分配盈餘820,000元，原告依持分比例
        25%，分配金額205,000元並依該扣繳憑單金額申報在案
        ，但該分配金額與內帳記載未分配盈餘金額差異鉅大，
        故法務部調查局查獲通報7,000,000元，應屬另外盈餘
        分配，是以被告核定系爭營利所得並無重覆核課情事，
        原告主張未予扣除顯係誤解，併予指明。
    2.罰鍰部分：
      (1)「納稅義務人已依本法規定辦理結算申報，但對依本法
        規定應申報課稅之所得額有漏報或短報情事者，處以所
        漏稅額兩倍以下之罰鍰。」為行為時所得稅法第110條
        第1項所明定。
      (2)原告辦理86度綜合所得稅結算申報時，漏報營利所得計
        1,750,000元，漏繳所得稅額306,644元，違反所得稅法
        第71條第1項規定，案經被告查得，除依法核定補徵應
        納稅額306,644元外，裁處2倍以下罰鍰147,300元，揆
        諸前揭規定，並無不合，請予維持。
      (3)至原告主張本件罰鍰倍數，依稅務違章案件裁罰金額或
        倍數參考表，應處所漏稅額0.2倍之罰鍰，被告以0.5倍
        裁罰有所違誤乙節，按「納稅義務人有左列各類所得者
        ，應由扣繳義務人於給付時，依規定之扣繳率或扣繳辦
        法，扣取稅款，並依第九十二條規定繳納之。」「第八
        十八條各類所得稅款之扣繳義務人，應於每月十日前將
        上一月內所扣稅款向國庫繳清，並於每年一月底前將上
        一年內扣繳各納稅義務人之稅款數額，開具扣繳憑單，
        彙報該管稽徵機關查核。」分別為所得稅法第88條及第
        92條所明定，又財政部發布之「稅務違章案件裁罰金額
        或倍數參考表」規定，短漏報所得屬已填報扣免繳憑單
        者，處所漏稅額0.2倍之罰鍰，係因扣繳單位已依規定
        據實填報正確之扣免繳憑單，可資稽徵機關即時歸戶，
        違章情節較輕；本件系爭原告營利所得1,750,000元，
        於86年由文京公司開立支票號碼：SB0000000之支票轉
        入原告個人存款帳戶，依前揭法令規定，文京公司應於
        營利所得給付時扣取稅款，並於給付時次月10日前將扣
        繳稅款向國庫繳納及於次年87年1月底前開具扣繳憑單
        ，彙報該管稽徵機關查核。惟本案文京公司並未開具扣
        繳憑單向稽徵單位申報扣繳事宜，是本案就查獲之當時
        而言，該系爭所得即非屬扣繳資料，且觀本件之違章情
        節，若非經法務部調查局通報被告查核，稅捐機關亦難
        以掌握資料，其違章情節顯與前述「短漏報所得屬已填
        報扣免繳憑單」情形不同。是被告依稅務違章案件裁罰
        金額或倍數參考表，按綜合所得稅短漏報所得非屬已填
        報扣免憑單之所得，處所漏稅額0.5倍之罰鍰，並無不
        合，又原核定按漏稅額處0.5倍之罰鍰，已按法定應處
        所漏稅額2倍以下罰鍰酌量從輕處罰，故所請將裁罰倍
        數降為0.2倍，原告之主張，顯係誤解，併予指明。原
        處分並無違誤，請予維持。
    3.綜上論述，原核定及所為復查、訴願決定並無違誤，請准
      如答辯之聲明判決。
    理  由
一、被告之代表人原為林吉昌，於訴訟進行中變更為許虞哲，茲
    據其具狀聲明承受訴訟，核無不合，應予准許。
二、按「個人之綜合所得總額，以其全年左列各類所得合併計算
    之︰第1類︰營利所得︰公司股東所獲分配之股利總額、．
    ．．」、「納稅義務人應於每年2月20日起至3月底止，填具
    結算申報書，向該管稽徵機關，申報其上一年度內構成綜合
    所得總額或營利事業收入總額之項目及數額，以及有關減免
    、扣除之事實，並應依其全年應納稅額減除暫繳稅額及尚未
    抵繳之扣繳稅額，計算其應納之結算稅額，於申報前自行繳
    納。但短期票券利息所得之扣繳稅款不得減除。」分別為行
    為時所得稅法第14條第1項第1類第1款及第71條第1項所明定
    。又「納稅義務人已依本法規定辦理結算申報，但對依本法
    規定應申報課稅之所得額有漏報或短報情事者，處以所漏稅
    額兩倍以下之罰鍰。」亦為行為時所得稅法第110條第1項所
    明定。另「當事人主張事實須負舉證責任倘其所提出之證據
    不足為主張事實之證明自不能認其主張之事實為真實。」前
    行政法院36年度判字第16號著有判例。
三、查原告係文京公司負責人及股東，86年度綜合所得稅結算申
    報，漏未申報其取自文京公司以支票方式給付之營利所得計
    1,750,000元，經台北市調查處、財政部台北市國稅局查獲
    ，通報被告併課核定原告當年度綜合所得總額為2,657,032
    元，補徵稅額306,644元，並另以原告漏報系爭營利所得，
    致短漏所得稅額294,606元，按所漏稅額處0.5倍之罰鍰計
    147,300元（計至百元止）。原告不服，申請復查，未獲變
    更，提起訴願，遭訴願決定駁回，遂向本院提起行政訴訟之
    事實，有原告86年度綜合所得稅結算申報書及核定通知書、
    原告盈餘分配明細、系爭所得之支票、原告筆錄及林世宗之
    筆錄等影本各附原處分卷足稽，堪認為真實。兩造主要爭執
    在：原告86年度綜合所得稅結算申報，有無漏報其取自文京
    公司以支票方式給付之營利所得計1,750,000元？經查：
    (一)原告主張系爭營利所得應屬借貸關係而非盈餘之分配云云
      。惟查原告為文京公司負責人，其於90年8月15日在法務
      部調查局台北市調處所作之調查筆錄：「（問：經歷、現
      職？）答：一直從事出版業，60年間創立文京公司擔任負
      責人迄今，但於80年起僅負責本公司資金調度，其餘相關
      公司業務由我女婿林世宗、女兒陳郁美處理．．．。」、
      「（問：(提示本處人員於90.5.17搜索文京公司查扣之帳
      冊資料自編號01至39)上述扣押物是否係文京公司所有？
      ）答：扣押物編號21股東紅利分配表及24收入明細有我簽
      章，確定是文京公司的帳，其他帳證資料因我年事已高不
      過問公司業務，是否為文京公司所有要問林世宗才知道。
      」，有該筆錄影本附原處分卷足查。
    (二)以之對照原告之女婿林世宗之調查筆錄：「（問：(提示
      本處人員搜索文京圖書有限公司扣押物編號21至24)上述
      資料分別為年度盈餘股東紅利分配、資產負債表、採購合
      約書、收出明細表，用途為何？）答：這些都是公司的內
      帳，也是本公司各年度的實際營收情形．．．」（見同市
      調處90年5月17日調查筆錄）、「（問：(提示本處人員搜
      索文京圖書有限公司扣押編號21)此份股東紅利分配表，
      用途為何？答：這是本公司會計小姐製作的股東紅利分配
      表，其中盈餘部分是文京等三公司實際盈餘，我依據上面
      的分配金額領取後會簽名蓋章。」（見同市調處90年6月
      12日調查筆錄）對系爭所得純屬原告公司盈餘之分配供述
      綦詳，互核一致，復有該系爭所得之支票影本一紙附卷可
      查，並與查扣文京公司盈餘分配明細表登載原告簽名領取
      之數據相吻合，是原告及其女婿之上開筆錄供述既與查證
      之事實相符，自屬可信，足見系爭所得係屬原告86年度盈
      餘分配所得，洵堪認定。原告主張系爭所得為借貸關係等
      語，既與查證之事實有背，自屬無足憑採。
    (三)原告雖另陳被告曾就文京公司之未分配盈餘強制歸戶至各
      股東，金額達820,000元，原告持分比例25%，分配205,00
      0元，亦應扣除，否則有重複課稅情形等語。惟查，文京
      公司85年度累積盈餘，依台北市調處查獲通報資料高達46
      ,392,585 元，然其85年度資產負債表卻僅登載累積盈餘
      為2,083,741元而已，有其資產負債表影本一份附原處分
      卷足證，顯見查獲之內帳盈餘與向被告申報之分配盈餘金
      額差異甚大，此部分顯已異常，雖當年度文京公司已強制
      分配盈餘820,000元，原告依持分比例百分之25，分配金
      額205,000元，並依該扣繳憑單金額申報在案，惟該分配
      金額與內帳記載未分配盈餘金額既然有如此大之差異，可
      見台北市調查處查獲之7,000,000元盈餘，應屬上開強制
      分配盈餘以外之盈餘。而被告辦理其強制歸戶金額卻僅以
      82萬元計算，顯見係採對原告有利之計算式辦理強制歸戶
      ，難認系爭所得已包括強制歸戶之金額在內，而有重複課
      稅之情形，原告上開主張亦屬無足採信。另外，原告原本
      爭執有關加班費、出差定額旅費等雜支、特支費用等費用
      應予減除，嗣於94年8月16日本院準備程序中表示不再爭
      執經記明筆錄，則此部分本院自不再予以審究，附此敘明
      。
    (四)從而，原告辦理86年度綜合所得稅申報時短漏報其本人營
      利所得1,750,000元之事實，洵堪認定，被告依據財政部
      臺北市國稅局函送法務部調查局查獲通報資料，依前揭規
      定據以核課取自文京公司營利所得1,750,000元，併課原
      告綜合所得總額，補徵應納稅額306,644元，即無不合。
四、本件原告既經被告查得漏報86年度綜合所得稅系爭所得1,75
    0,000元，致短漏所得稅額294,606元之事實，已如前述，被
    告依所得稅法第110條第1項規定，按所漏稅額294,606元處
    以0．5倍之罰鍰計147,300元自無違誤。原告主張本件係股
    利，應予免罰或應僅處0.2倍等語，因於法無據，自亦無足
    採取。
五、綜上，原告所訴委無足採，從而被告引據首揭規定予以補徵
    稅額並按所漏稅額科處0.5倍之罰鍰，並無違誤，復查及訴
    願決定予以維持，亦無不合。原告仍執前詞訴請撤銷，為無
    理由，應予駁回。
據上論結，本件原告之訴為無理由，爰依行政訴訟法第98條第3
項前段，判決如主文。
中　　華　　民　　國　　94　　年　  10　　月　 11  　 日
                 臺 北 高 等 行 政 法 院   第 六 庭
                             審 判 長 法  官　林  樹  埔
                                      法  官　許  瑞  助
                                      法  官　陳  鴻  斌
上為正本係照原本作成。
如不服本判決，應於送達後20日內，向本院提出上訴狀並表明上
訴理由，如於本判決宣示後送達前提起上訴者，應於判決送達後
20日內補提上訴理由書（須按他造人數附繕本）。
中　　華　　民　　國　　94　　年　  10　　月　 11  　 日
                                      書記官  蔡  逸  萱
